【裁判字號】    89,上易,2160
【裁判日期】    891116
【裁判案由】    違反毒品危害防制條例
【裁判全文】
臺灣高等法院高雄分院刑事判決          八十九年度上易字第二一六號
    上  訴  人
    即  被  告  甲○○
    選任辯護人  林復華
右上訴人因違反毒品危害防制條例案件，不服臺灣高雄地方法院八十九年度易字第四
五五０號，中華民國八十九年十一月十六日第一審判決（起訴案號：臺灣高雄地方法
院檢察署八十九年度毒偵字第五０九五號）提起上訴，本院判決如左：
      主      文
上訴駁回。
      事實及理由
一、本案經本院審理結果，認第一審判決認事用法及量刑均無不當，應予維持，並引
    用第一審判決書記載之事實、證據及理由。
二、被告上訴意旨略以被告持有之海洛因一包，係供自己施用；而被告於原審所以否
    認施用毒品，乃誤以為施用毒品遭判刑，將被撤銷假釋云云；經查被告於原審八
    十九年毒聲字第五七九七號審理其應否受觀察勒戒處分時供稱：「我沒有吸毒，
    陽乙派出所叫我這麼說（有吸毒）才可獲交保，我沒有吸毒﹖」原審因而裁定被
    告無施用毒品不付觀察勒戒處分確定，其認定之事實，自有法律上之確定力，被
    告事後反供稱其施用毒品云云，意圖規避持有毒品刑責，自無可取，其上訴無理
    由，應予駁回。
據上論斷，應依刑事訴訟法第三百六十八條、第三百七十三條，判決如主文。
本案經檢察官邱榮藏到庭執行職務。
中    華    民    國      九十      年       一       月      十六      日
                              臺灣高等法院高雄分院刑事第九庭
                                  審判長法官  張乙松
                                        法官  任森銓
                                        法官  江泰章
右正本證乙與原本無異。
不得上訴。
                                      書記官  黃一秋
中    華    民    國      九十      年       一       月      十七      日
                                                                        Ｋ
附件：
臺灣高雄地方法院刑事判決                        八十九年度易字第四五五號
    公  訴  人  臺灣高雄地方法院檢察署檢察官
    被      告  甲○○  男三十六歲（民國○○○年○月○○○日生）
                        住高雄縣鳳山市○○街四十號
                        居高雄縣鳳山市○○街六七巷三之四號五樓
                        身分證統一編號：Ｓ一二八五二三號
右列被告因毒品危害防制條例案件，經檢察官提起公訴（八十九年度毒偵字第五０九
五號），本院判決如左：
    主  文
甲○○持有第一級毒品，處有期徒刑月肆月，如易科罰金，以參佰元折算壹日。
扣案之海洛因壹包（淨重０．三五公克，包裝重０．二九公克）沒收銷燬之。
    事  實
一、甲○○民國八十三年間因施用毒品案件，經台灣高等法院高雄分院及本院先後判
    處有期徒刑三年二月及三月確定，應執行有期徒刑三年三月，入監執行，於八十
    四年十月三日獲假釋付保護管束，應至八十六年三月二十七日保護管束期滿，惟
    其於八十五年間再犯施用毒品罪，經本院判處有期徒刑三年三月確定，並撤銷前
    案假釋，所餘殘刑一年五月二十四日，計應執行有期徒刑四年八月二十四日，於
    八十五年六月十四日入監執行，八十七年九月九日經台灣台南地方法院以八十七
    年度聲字第一七二七號裁定假釋中付保護管束，現仍假釋中。詎仍不知悔改，於
    八十九年七月二十一日十七時五十分許，非法持有第一級毒品海洛因一包（淨重
    ０．三五公克，包裝重０．二九公克），為警在高雄縣鳳山市○○街六十七巷三
    之四號五樓查獲，並扣得上開海洛因一包。
二、案經高雄市政府警察局三民第二分局移送台灣高雄地方法院檢察署檢察官偵查起
    訴。
    理  由
一、訊據被告甲○○坦承持有第一級毒品海洛因，而扣案之白色粉末經送驗結果，含
    有海洛因成分，亦有法務部調查局編號（電腦條碼）：000000000號鑑
    定通知書一紙附卷可稽，雖被告辯稱：伊於警訊業已供施用毒品，最後一次施打
    是在八十九年七月十六日上午六時在住處施打，而伊的尿液是八十九年七月二十
    一日晚上十九時四十五分在派出所採集的，因此被告之尿液鑑定結果尚無施用毒
    品後之反映，公訴人竟據此認定被告觸犯單純持有毒品之犯行，殊有不當云云。
    惟查，被告於八十九年七月二十一日為警查獲後所採集之尿液未有施用毒品之反
    映，而被告於檢察官訊問時亦否認施用毒品，因無其他積極證據證乙被告有施用
    毒品之行為，故檢察官雖聲請將被告送觀察勒戒，本院以八十九年度毒聲字第五
    七九七號刑事裁定駁回聲請在案，有該裁定一紙附卷可稽。是被告於本院審理時
    辯稱：其有施用毒品，本件持有之行為應為施用行為吸收，不另成罪云云，顯係
    規避、卸責之詞，無足採信。
二、核被告所為，係犯毒品危害防制條例第十一條第一項之持有第一級毒品罪。查被
    告於八十三年間因施用毒品案件，經台灣高等法院高雄分院及本院先後判處有期
    徒刑三年二月及三月確定，應執行有期徒刑三月三月，入監執行，於八十四年十
    月三日獲假釋付保護管束，應至八十六年三月二十七日保護管束期滿，惟其於八
    十五年間再犯施用毒品罪，經本院判處有期徒刑三年三月確定，並撤銷前案假釋
    ，所餘殘刑一年五月二十四日，計應執行有期徒刑四年八月二十四日，於八十五
    年六月十四日入監執行，八十七年九月九日經台灣台南地方法院以八十七年度聲
    字第一七二七號裁定假釋中付保護管束，現仍假釋中之事實，業經本院調閱台灣
    高雄地方法院檢察署八十五年度執字第三三二０號、八十六年度執更字第一三三
    七號及台灣台南地方法院檢察署八十八執護他字第一八號執行卷宗查核屬實，並
    有台灣台南地方法院八十七年度聲字第一七二七號刑事裁定一份附卷足憑，是被
    告並未構成累犯，公訴人認被告係屬累犯，容有誤會。爰審酌被告前有施用毒品
    之前科，現仍假釋中，竟不知悔改，再犯本件罪行，及其所為尚未害及他人等一
    切情狀，量處如主文所示之刑，併諭知易科罰金之折算標準。扣案之海洛因一包
    （淨重０．三五公克，包裝重０．二九公克），為第一級毒品，依毒品危害防制
    條例第十八條第一項前段之規定，宣告沒收銷燬。
據上論斷，應依刑事訴訟法第二百九十九條第一項前段，毒品危害防制條例第十一條
第一項、第十八條第一項前段，刑法第十一條、第四十一條，罰金罰鍰提高標準條例
第二條，判決如主文。
中      華      民      國      八十九      年    十一    月    十六    日
                                  臺灣高雄地方法院刑事庭
                                      法  官    吳  宏  榮
右正本證乙與原本無異。
如不服本判決，應於判決送達後十日內，向本院提出上訴狀。
                                      書記官    李  文  廣
中      華      民      國      八十九      年    十一    月    十六    日


司法院資訊處製作；財團法人民間司法改革基金會備份。
